Inventaris van het archief van de uitvinder F.B.A. Prinsen, 1919-1976
Nationaal Archief, Den Haag
- Supplement
  - Zakelijk, II
    - Bijzonder, B
      - Als uitvinder van andere zaken, 6.
        - Tekeningen betreffende het behendigheidsspel "Roulex", 1965; 204; 1 pak
        - Stukken betreffende het televisiespel "Het Gulden schat", 1967; 205; 2 stukken
        - Stukken betreffende inzendingen door F.B.A. Prinsen voor een prijsvraag van de P.T.T., 1969; 206; 1 omslag
      - Diverse onderwerpen., 7.
        - Stukken betreffende Heinrich J. Küchenmeister, vervaardiger van een levende film, 1927-1928 en 1968; 207; 1 omslag
        - Foto's van filmcongressen in Dresden en in Wenen, 1942 en 1943; 199
        - Stukken betreffende het XVIIIe Congres van de Organisatie van Natuurfilosofische en Technologische Faculteiten in Nederland, 1956; 208; 1 omslag
        - Stukken betreffende het denkspel "Safe", 1961; 209; 1 omslag
        - Kranteknipsels betreffende o.a. ruimtevaart, 1962-1966; 210; 1 omslag
        - Stukken betreffende de expositie "Het Instrument" in de RAI te Amsterdam en betreffende de opening van het museum "Studieverzameling Elektrotechniek", 1971; 211; 1 omslag